最　高　行　政　法　院　裁　定　　　　　　　　　　九十三年度裁字第四七一號
　　上　訴　人　甲○○
　　被 上訴 人　內政部警政署
　　代　表　人　乙○○
右當事人間因免職事件，上訴人對於中華民國九十一年十二月二十六日臺北高等行政
法院九十年度訴字第六六五二號判決提起上訴。本院裁定如左：
　　主  文
上訴駁回。
上訴審訴訟費用由上訴人負擔。
　　理  由
按當事人依行政訴訟法第二百四十三條第一項規定，以高等行政法院判決有不適用法
規或適用法規不當為上訴最高行政法院之理由時，其上訴狀或理由書應有具體之指摘
，並揭示該法規之條項或其內容。若係成文法以外之法則，應揭示該法則之意旨。而
依行政訴訟法第二百四十三條第二項所列各款事由提起上訴者，其上訴狀或理由書應
揭示合於該款之事實。上訴狀或理由書如未依此項方法表明者，即難認為已對高等行
政法院判決之違背法令有具體之指摘。又對原判決所持法律上之見解之歧異，要難謂
為適用法規錯誤，其上訴為不合法。本件上訴人對於臺北高等行政法院九十年度訴字
第六六五二號提起上訴，難謂：原審就上訴人觸犯違章行為之事實，未依行政訴訟法
第一百二十五條第一項及第一百三十三條規定，即未依職權調查證據之法定義務，詳
細深究各該證人供述之證據力，而逕行引用臺灣桃園地方法院九十年五月十五日九十
年度易字第二○一號刑事判決所載事實，遽作成不利於上訴人之事實認定，顯有判決
不備理由之當然違法。又原審判決未究明司法院釋字第四九一號解釋意旨，僅形式上
以該號解釋二年「落日條款」為由，據為作成不利於上訴人判決之基礎，其判決顯有
適用法規不當之違法。另原審判決理由未就原處分是否違反比例原則詳加論述，與未
適用此一行政法上一般法律原則無異，亦顯有判決不適用法規之違誤等語，資以論據
。經查，原審斟酌全辯論意旨及調查證據之結果，已足以認定上訴人於八十九年七月
二十一日二十時許，勤前飲酒並因細故持槍拉滑套對同事許信誠胸口之事實，而為不
利上訴人之判決，非僅引用刑事法院刑事判決所載之事實，自無違行政訴訟法第一百
二十五條第一項及第一百三十三條之規定。又司法院釋字第四九一號解釋確有二年落
日條款之意旨，原審認定被上訴人免職處分未待確定，即立即執行，尚在該落日條款
期間內，尚無違法，核無不合。另原審認定被上訴人原處分尚無違憲之情形，即認定
被上訴人為上訴人免職之裁量無違比例原則。上訴人上訴意旨，無非其主觀之法律見
解，即其指摘事項，均經原審法院論述綦詳，予以一一指駁，難認為對高等行政法院
判決之如何違背法令已有具體之指摘，依首開說明，應認其上訴為不合法，應予駁回
。
據上論結，本件上訴為不合法，爰依行政訴訟法第二百四十九條第一項前段、第一百
零四條、民事訴訟法第九十五條、第七十八條，裁定如主文。
中　　華　　民　　國　　九十三　　　年　　　四　　　　月　　二十九　　　日
                    最 高 行 政 法 院  第 三 庭
                                審 判 長 法  官　　　廖　政　雄
                                         法  官      林  茂  權
                                         法  官　　　林　清　祥
                                         法  官　　　鍾　耀　光
                                         法  官　　　姜　仁　脩
右  正  本  證  明  與  原  本  無  異
　　　　　　　　　　　　　　　　　　　　 法院書記官　莊　俊　亨
中　　華　　民　　國　　九十三　　　年　　　四　　　　月　　　三十　　　日
